臺灣高雄地方法院民事判決　九十一年訴字第一四九六號
　　原　　　告　丙○○
　　原　　　告　乙○
　　被　　　告　甲○○
　　被　　　告　丁○○
右當事人間，請求損害賠償事件，本院判決如左：
    主    文
被告應連帶給付原告丙○○新台幣貳萬元及自民國九十年十二月十九日起至清償日止
，按年息百分之五計算之利息。
被告應連帶給付原告乙○新台幣壹萬元及自民國九十年十二月十九日起至清償日止，
按年息百分之五計算之利息。
被告甲○○應給付原告丙○○新台幣伍萬元及自民國九十年十二月十九日起至清償日
止，按年息百分之五計算之利息。
訴訟費用由被告甲○○負擔百分之四；被告丁○○負擔百分之一；其餘由原告共同負
擔。
原告其餘之訴均駁回。
本判決第一項於原告以新台幣陸仟柒佰元；第二項原告以新台幣參仟肆佰元；第三項
原告丙○○以新台幣壹萬陸仟柒佰元供擔保後，得假執行；但被告於假執行實施前，
第一項以新台幣貳萬元；第二項以新台幣壹萬元；第三項被告甲○○以新台幣伍萬元
為原告預供擔保後，得免為假執行。
原告其餘假執行之聲請均駁回。
    事實及理由
一、本件原告起訴主張：緣被告甲○○、丁○○二人於民國八十九年十月十五日中午
    十二時三十分許，在高雄市○○區○○路二七○號一樓原告乙○所經營之「蠻牛
    牛肉拉麵店」，因停車及機車輪胎被刺破等問題與原告發生口角爭執，竟心生怨
    懟，基於共同傷害之犯意，趁原告丙○○不備之際，自其後偷襲毆打丙○○，原
    告乙○見狀上前欲勸阻，同遭被告二人聯手毆打，致原告丙○○而受有左膝挫傷
    瘀血、左上臂挫傷瘀血、鼻樑挫傷瘀血、左臉部挫傷瘀血、左腹部挫傷瘀血等傷
    害；原告乙○受有左肘挫傷瘀血、左頸挫傷瘀血、左腿挫傷瘀血、右前臂挫傷瘀
    血等傷害。
二、另被告甲○○，於前揭時、地，公然以台語「幹妳娘」、「妳娘臭GY」、「破GY
    」等不堪入耳言詞侮辱原告丙○○，使丙○○受有名譽上之損害。爰依侵權行為
    之法律關係，請求命被告甲○○、丁○○應連帶給付原告丙○○精神慰藉金新臺
    幣（下同）八十萬元；被告甲○○、丁○○應連帶給付原告乙○精神慰藉金五十
    萬元，及均自訴狀繕本送達翌日起至清償日止，按年息百分之五計算之利息，並
    願供擔保請准宣告假執行等語
三、被告甲○○則以：原告請求的金額太高，我需要扶養兩個小孩，而且每月薪水才
    一萬多元，無力負擔；被告丁○○則以：原告主張的事實，並非真實，我根本沒
    有打人，只是去勸架等語資為抗辯，均請求駁回原告之訴，如受不利判決願供擔
    保請免為假執行。
四、按附帶民事訴訟之判決，應以刑事訴訟判決所認定之事實為據，刑事訴訟法第五
    百條前段定有明文。本件原告主張被告甲○○、丁○○共同傷害原告之事實，業
    據本院九十年度易字第三三一六號刑事判決，並經台灣高等法院高雄九十一年度
    上易字第七七七號刑事判決駁回上訴確定在案，被告甲○○經依共同傷害罪判處
    拘役五十日，又公然侮辱罪判處拘役四十日，應執行拘役八十五日在案；被告丁○○共同傷害罪被判處拘役四十日確定在案，有各該判決在卷可稽。則原告主張
    之上開事實，可堪認為真實。
五、按因故意或過失，不法侵害他人之權利者，負損害賠償責任；不法侵害他人之身
    體、健康、名譽、自由、信用、隱私、貞操，或不法侵害其他人格法益而情節重
    大者，被害人雖非財產上之損害，亦得請求賠償相當之金額，民法第一百八十四
    條第一項前段及第一百九十五條第一項前段分別有明文規定。本件被告二人共同
    傷害原告二人身體之事實及被告甲○○公然侮辱原告丙○○之事實，已如前述，
    則原告依前開規定，請求被告負損害賠償責任，即屬有據。原告乙○因受前開傷
    害；原告丙○○因受前開傷害及侮辱，其等精神上受有相當之痛苦，堪可認定。
    本院審酌被告甲○○除辱罵原告丙○○外，其亦因本次互毆事件中受傷，及其每
    月約有一萬元多之收入，尚需扶養二名子女；被告丁○○因勸架捲入爭端致共同
    傷害他人；原告丙○○為大學畢業，未婚，現從事老師之工作；而原告乙○為國
    小畢業，原經營牛肉麵館等情形，認傷害部分，原告丙○○請求賠償之金額，以
    二萬元為相當；原告乙○請求賠償之金額，以一萬元為相當。又被告甲○○辱罵
    原告丙○○部分，認原告丙○○請求賠償之金額，以五萬元為相當。
六、從而，原告丙○○、乙○本於傷害之侵權行為之法律關係，分別請求被告甲○○
    、丁○○給付之金額，分別在在二萬元及一萬元；原告丙○○本於公然侮辱之侵
    權行為之法律關係，請求被告甲○○給付之金額在五萬元及自起訴狀繕本送達之
    翌日即九十年十二月十九日起，至清償日止，按年息百分之五計算利息之範圍內
    ，為有理由，應予准許；至逾此範圍之請求，並無理由，應予駁回。
七、兩造陳明願供擔保請為宣告假執行或免為假執行，經核均與規定相符，爰分別酌
    定相當之擔保金額予以宣告；其餘假執行之聲請，因訴之駁回而失所附麗，不予
    准許。
八、據上論結：本件原告之訴為一部有理由，一部無理由，依民事訴訟法第七十九條
    但書、第三百九十條第第二項、第三百九十二條，判決如主文。
中　　　華　　　民　　　國　　九十一　　年　　　十一　　月　　二十二　　日
                              臺灣高雄地法院民事第一庭
~B法　　　官　李勝琛
右為正本係照原本作成。
如對本判決上訴，須於判決送達後廿日內向本院提出上訴狀。
中　　　華　　　民　　　國　　九十一　　年　　　十一　　月　　二十五　　日
~B法院書記官　林宜正
